臺灣高雄地方法院刑事判決　　　　　　　　　　　　　九十年度訴字第二八六四號
　　公　訴　人　臺灣高雄地方法院檢察署檢察官
　　被　　　告　甲○○
右列被告因毒品危害防制條例案件，經檢察官提起公訴（九十年度毒偵字第三一四六
、三五二七號及九十年度毒偵緝字第三六八號），本院判決如左：
    主  文
甲○○連續施用第一級毒品，累犯，處有期徒刑壹年。扣案之第一級毒品海洛因壹包
（驗後淨重零點零壹公克）沒收銷燬之，注射針筒支沒收；又連續施用第二級毒品
，累犯，處有期徒刑捌月。扣案之第二級毒品安非他命壹包（驗後毛重貳點零柒公克
）及殘有第二級毒品安非他命之夾鏈袋壹個沒收銷燬之，玻璃球管壹支、吸管鏟子壹
支、吸食器貳組、空夾鏈袋拾個均沒收。應執行有期徒刑壹年伍月，扣案之第一級毒
品海洛因壹包（驗後淨重零點零壹公克）、第二級毒品安非他命壹包（驗後毛重貳點
零柒公克）及殘有第二級毒品安非他命之夾鏈袋壹個，均沒收銷燬之；注射針筒支
、玻璃球管壹支、吸管鏟子壹支、吸食器貳組、空夾鏈袋拾個，均沒收。
    事  實
一、甲○○前曾於民國八十二年、八十五六年間因違反肅清煙毒條例、麻醉藥品管理
    條例等案件，分別經法院判處有期徒刑三年一月、五月，已先後於八十五年十二
    月九日、八十八年一月七日執行完畢。其於毒品危害防制條例施行後，又於八十
    九年間因施用毒品案件，經臺灣高雄地方法院檢察署檢察官（以下簡稱高雄地檢
    署檢察官）聲請本院以八十九年度毒聲字第五五一九號裁定送勒戒處所觀察、勒
    戒後，認無繼續施用毒品之傾向，業經該署檢察官於八十九年七月三十一日以八
    十九年度毒偵字第四八四二號不起訴處分在案。詎其仍不知戒絕悔改，又各別基
    於施用第一級毒品海洛因、第二級毒品安非他命之概括犯意，約自九十年三月間
    起至同年七月三日止，連續於前揭時日內，先後在高雄市三民區○○○路三二九
    巷十二號八樓、高雄縣鳳山市○○路二巷九之四號住處等地，將第一級毒品海洛
    因粉末攙入針筒內與水混合後注射身體，第二級毒品安非他命則置放在吸食器內
    ，下用火燒烤加熱後再吸食其霧化氣體等方式，分別施用第一級毒品海洛因及第
    二級毒品安非他命多次。（一）為警先於九十年三月二十八日十六時許，在高雄
    市三民區○○○路三二九巷十二號八樓住處查獲，並扣得其所有之第一級毒品海
    洛因一包（驗後淨重０‧０一公克）、第二級毒品安非他命一包（驗後毛重二‧
    ０七公克）、供其注射海洛因之針筒二支及施用安非他命所用之玻璃球管一支、
    吸管鏟子一支、吸食器一組等物。（二）復於同年四月三十日十六時二十分許，
    在前揭大昌路住處為警查獲，並扣得其所有注射海洛因所用之針筒二支及供其施
    用安非他命之吸食器一組、殘有安非他命夾鏈袋一個、空夾鏈袋十個。（三）又
    於同年五月十日十五時許，因員警前往高雄縣鳳山市○○路一九七號逮捕通緝犯
    牟棋發，將其一併帶回警局驗尿查獲。（四）再於同年七月三日十六時許，在高
    雄市○○區○○路五六七號前為警緝獲經採尿送驗仍檢出嗎啡及甲基安非他命陽
    性反應。嗣經高雄地檢署檢察官再聲請本院以九十年度毒聲字第二八三一號裁定
    送臺灣高雄看守所附設勒戒處所觀察、勒戒後，認有繼續施用毒品傾向。
二、案經高雄市政府警察局左營分局、高雄縣警察局鳳山分局報告及高雄市政府警察
    局移送臺灣高雄地方法院檢察署檢察官偵查起訴。
    理  由
一、右揭事實，業據被告甲○○嗣於本院審理時坦白承認，且有其所有之海洛因、安
    非他命毒品各一包，供其施用海洛因之注射針筒三支、施用安非他命之玻璃球管
    一支、吸管鏟子一支、吸食器二組、殘有安非他命之夾鏈袋一個及空夾鏈袋十個
    等物扣案可佐，又被告先後於右揭時日為警查獲後在警局所採集之尿液，經送驗
    結果，其中三次均檢出嗎啡及甲基安非他命陽性反應，另一次則亦檢出甲基安非
    他命陽性反應等情，復有高雄縣政府衛生局九十年四月十七日九十煙檢字第六二
    一號尿液檢驗成績書、九十年五月十七日九十煙檢字第八四六號尿液檢驗成績書
    、高雄市政府衛生局九十年七月十七日高衛試煙字第F-34號尿液檢驗成績書及高
    雄市立凱旋醫院九十年五月十八日高市凱醫檢字第一一九號煙毒尿液檢驗成績書
    各一份附卷供參，且前揭扣案之海洛因、安非他命毒品，經送驗結果，分屬第一
    級毒品海洛因、第二級毒品安非他命，另扣案之夾鏈袋一個，亦經檢出甲基安非
    他命反應等情，有法務部調查局鑑定通知書、高雄醫學大學附設中和紀念醫院檢
    驗報告在卷可按，故被告自白應與事實相符，堪以採信，其約自九十年三月間起
    至同年七月三日為警查獲前，連續施用海洛因、安非他命犯行，洵堪認定。再查
    ，被告前於八十九年間因施用毒品案件，經高雄地檢署檢察官聲請本院以八十九
    年度毒聲字第五五一九號裁定送勒戒處所觀察、勒戒後，認無繼續施用毒品之傾
    向，經該署檢察官於八十九年七月三十一日以八十九年度毒偵字第四八四二號不
    起訴處分在案等事實，有上開不起訴處分書、台灣高等法院被告全國前案記錄表
    、臺灣高雄地方法院檢察署刑案資料查註記錄表各一份在卷可稽，其於不起訴處
    分後五年以內再犯前揭施用毒品犯行，經高雄地檢署檢察官再聲請本院以九十年
    度毒聲字第二八三一號裁定送臺灣高雄看守所附設勒戒處所觀察、勒戒後，認有
    繼續施用毒品傾向等情，亦臺灣高雄看守所附設勒戒處所函附「有繼續施用毒品
    傾向證明書」一紙在卷可憑。從而，被告於前揭不起訴處分後五年以內再犯本件
    施用海洛因、安非他命犯行，事證明確，應依法予以論罪科刑。
二、查海洛因、安非他命分係毒品危害防制條例第二條第二項所稱之第一、二級毒品
    ，均不得持有、施用。次按犯毒品危害防制條例第十條之施用第一級、第二級毒
    品罪者，檢察官應先將被告送勒戒處所觀察、勒戒，經觀察、勒戒後，認無繼續
    施用毒品傾向者，應由檢察官為不起訴處分裁定。依此為不起訴處分後，五年內
    再犯第十條施用第一級、第二級毒品罪者，經觀察、勒戒後，認有繼續施用毒品
    之傾向，則不適用前開規定，而應依通常訴訟程序予以起訴論罪科刑，此觀諸毒
    品危害防制條例第二十條第一項、第二項前段、第三項前段規定自明。本件被告
    前既已因施用毒品案件，經送勒戒處所觀察、勒戒後，認無繼續施用毒品傾向，
    經檢察官不起訴處分在案，其於不起訴處分後五年內再犯前揭施用毒品犯行，再
    經觀察、勒戒後，認有繼續施用毒品之傾向，依前所述即應依法予以論罪科刑。
    故核被告所為，各係犯毒品危害防制條例第十條第一項之施用第一級毒品罪及同
    條第二項之施用第二級毒品罪。其各別先後多次施用海洛因、安非他命之數行為
    ，均時間緊接，且反覆為之，所犯又各係同一罪名之罪，顯均係基於概括犯意為
    之，均應依連續犯規定論以一罪，並各加重其刑。至被告多次持有海洛因、安非
    他命行為，亦各係基於概括之犯意為之，本亦均應以連續持有論，惟其持有後進
    而施用，其持有之低度行為，應被施用之高度行為所吸收，均不另論其持有第一
    、二級毒品罪。又被告所犯施用第一級毒品罪及施用第二級毒品罪二罪之間，犯
    意各別，行為互殊，應予分論併罰。再查，被告前曾於八十二年、八十五六年間
    因違反肅清煙毒條例、麻醉藥品管理條例等案件，分別經法院判處有期徒刑三年
    一月、五月，已先後於八十五年十二月九日、八十八年一月七日執行完畢等前科
    事實，有臺灣高雄地方法院檢察署刑案資料查註紀錄表在卷可按，其受有期徒刑
    執行完畢後，五年內再犯本件有期徒刑以上之罪，為累犯，均應依刑法第四十七
    條規定加重其刑，並均依法遞加其刑。審酌被告於毒品危害防制條例施行前即有
    施用毒品之不良素行，已如前述，其於毒品危害條例施行後復因施用毒品，經檢
    察官依初次勒戒、觀察結果，以無繼續施用傾向為不起訴處分確定後，仍未戒絕
    毒品，再犯相同之罪，顯見其無悔改之意，有入監矯治必要，惟念其施用毒品乃
    自戕一己之身體健康，尚未害及他人，且其犯後已坦承犯行，態度良好等一切情
    狀，就其所犯上開二罪分別量處如主文所示之刑，並定其應執行刑。扣案之海洛
    因一包、安非他命一包、注射針筒三支、玻璃球管一支、吸管鏟子一支、吸食器
    二組、殘有安非他命之夾鏈袋一個及空夾鏈袋十個等物，其中海洛因（驗後淨重
    ０‧０一公克）、安非他命（驗後毛重二‧０七公克）部分，經送驗結果，分屬
    毒品危害防制條例第二條第二項所稱之第一、二級毒品，另殘有安非他命之夾鏈
    袋一個，亦檢出甲基安非他命反應，有前揭法務部調查局鑑定通知書、高雄醫學
    大學附設中和紀念醫院檢驗報告可稽，因夾鏈袋上所殘留之毒品已無法分析剝離
    ，整體應一同視為毒品，故就上開海洛因、安非他命及殘有安非他命之夾鏈袋一
    個，均依毒品危害防制條例第十八條第一項前段宣告沒收銷燬之；另扣案之注射
    針筒三支、玻璃球管一支、吸管鏟子一支、吸食器二組、空夾鏈袋十個等物，均
    係被告所有供其施用海洛因、安非他命所用之物，亦據其供明在卷，爰均依刑法
    第三十八條第一項第二款規定併予宣告沒收。至鑑驗耗損之毒品，既已滅失，即
    無庸再沒收，附此敘明。
據上論斷，應依刑事訴訟法第二百九十九條第一項前段，毒品危害防制條例第十條第
一項、第二項、第二十條第三項、第十八條第一項前段，刑法第十一條、第五十六條
、第四十七條、第五十一條第五款、第三十八條第一項第二款，判決如主文。
中      華      民      國    九十一    年      一      月    二十二    日
                                台灣高雄地方法院刑事庭
                                  法  官  陳淑卿
右正本證明與原本無異。
如不服本判決，應於判決送達後十日內，向本院提出上訴狀。
                                      書記官  陳朝宗
中      華      民      國    九十一    年      一      月    二十二    日
附錄本案論罪科刑法條：
毒品危害防制條例第十條：
施用第一級毒品者，處六月以上五年以下有期徒刑。
施用第二級毒品者，處三年以下有期徒刑。
